臺灣板橋地方法院交通事件裁定　　　　99年度交聲字第3402號
原處分機關　交通部公路總局臺北區監理所
異　議　人
即受處分人　呂建皇
上列受處分人因違反道路交通管理處罰條例事件，對於交通部公
路總局臺北區監理所民國98年6 月30日所為之處分（原處分：北
監自裁字第裁40-C00000000號），聲明異議，本院裁定如下：
    主  文
異議駁回。
    理  由
一、按受處分人不服道路交通管理處罰條例第8 條所定主管機關
    所為之處罰，得於接到裁決書之翌日起20日內，向管轄地方
    法院聲明異議；又聲明異議，應以司法狀紙敘述異議之理由
    ，提出於原處分機關為之，原處分機關應於接受異議書狀後
    5 日內，將該案卷宗及有關證物，送交該管法院，道路交通
    管理處罰條例第87條第1 項、道路交通事件處理辦法第12條
    分別定有明文。次按，依道路交通管理處罰條例第87條規定
    向法院聲明異議之期間，自裁決送達之翌日起算，並得依法
    扣除在途期間，而法院認聲明異議不合法律上之程式，且其
    不合法律上之程式無從補正者，應以裁定駁回之，道路交通
    事件處理辦法第11條、第17條亦有明文。又處理違反道路交
    通管理事件，有關文書送達之程序，依行政程序法之規定。
    違反道路交通管理事件統一裁罰基準及處理細則第5 條定有
    明文。而行政程序法中對於文書送達，於應受送達人之住居
    所、事務所或營業所為之。但在行政機關辦公處所或他處會
    晤應受送達人時，得於會晤處所為之；於應送達處所不獲會
    晤應受送達人時，得將文書付與有辨別事理能力之同居人、
    受雇人或應送達處所之接收郵件人員；又送達不能依前2 條
    規定為之者，得將文書寄存送達地之地方自治或警察機關，
    並作送達通知書2 份，1 份黏貼於應受送達人住居所、事務
    所、營業所或其就業處所門首，另1 份交由鄰居轉交或置於
    該送達處所信箱或其他適當位置，以為送達。前項情形，由
    郵政機關為送達者，得將文書寄存於送達地之郵政機關。寄
    存機關自收受寄存文書之日起，應保存3 個月。行政程序法
    第72條第1 項、第73條第1 項、第74條亦分別定有明文。另
    按行政機關依行政程序法而為文書之送達，專依該法律之規
    定，且該法並無準用民事訴訟法或刑事訴訟法關於寄存送達
    自寄存之日起10日生效規定之規定，是文書合法寄存送達後
    ，當自寄存之日起即時生效，並非於寄存之日起算10日生效
    ，或自受送達人實際領取文書之日起生效（臺灣高等法院暨
    所屬法院97年法律座談會第42、43號提案研討結果亦同此意
    見），合先敘明。
二、異議意旨略以：異議人即受處分人呂建皇前因酒駕而接受處
    罰，經緩起訴處分，也已繳交罰款新臺幣（下同）5 萬元，
    應一罪不兩罰，如今卻還要繳交罰單金額，希望法官同情做
    工的人辛苦養家的苦處，異議人已痛改前非、認真工作，請
    求法官能原諒一個知過改過的人，讓異議人能繼續工作，養
    家餬口，故聲明異議等語。
三、經查：
  (一)本件異議人於民國98年1 月21日20時16分許，飲酒後駕駛車
    牌號碼P7-7423 號自用小客車行經臺北縣三重市（現改制為
    新北市三重區○○○○街17號前時，經警攔查並施以呼氣酒
    精濃度測試，檢測結果其呼氣酒精濃度達每公升0.7 毫克（
    0.7mg/l ），警方即當場製作舉發違反道路交通管理事件通
    知單進行舉發，嗣交通部公路總局臺北區監理所於98年6 月
    30日作成北監自裁字第裁40-C00000000號違反道路交通管理
    事件裁決書，以異議人汽車駕駛人酒精濃度超過規定標準（
    0.55mg/l以上），違反道路交通管理處罰條例第35條第1 項
    第1 款規定為由，裁處罰鍰49,500元、吊扣駕駛執照12個月
    ，並應接受道路交通安全講習。上開裁決書於98年7 月6 日
    由郵政機關送達異議人位於臺北縣中和市（現改制為新北市
    中和區○○○路68號12樓之11之住所，因未獲會晤異議人本
    人，亦無有辨別事理能力之同居人、受雇人或接收郵件人員
    代為收受送達，郵政機關即依行政程序法第74條規定，於98
    年7 月6 日將上開裁決書寄存於中和泰和街郵局，並作送達
    通知書2 份，1 份黏貼於應受送達人（異議人）住所門首，
    另1 份置於受送達處所（即異議人上開住址）信箱或適當位
    置等情，有上開舉發通知單、裁決書、交通部公路總局臺北
    區監理所（裁決書）送達證書各1 份在卷可憑，足認本件裁
    決書已合法送達於異議人（於寄存當日即98年7 月6 日發生
    合法送達之效力），不論異議人事後是否曾向中和泰和街郵
    局領取上開寄存之裁決書或係何時領取，均不影響上開裁決
    書已合法送達之效力。
  (二)從而，異議人如對原處分機關上開裁決不服欲聲明異議，應
    自其收受裁決書之翌日即98年7 月7 日起20日內，將異議書
    狀提出於管轄地方法院即本院或原處分機關（以本院或原處
    分機關實際收受異議書狀之日期為準），又異議人之住所位
    於新北市中和區，其非居住於處罰機關（即臺北區監理所）
    所在之鄉鎮市區（新北市樹林區），但居住於受理聲明異議
    案件法院（即本院）之管轄區域，依法院訴訟當事人在途期
    間標準第4 條第1 款第2 目規定，應依該標準第2 條第1 款
    中之「地方法院在途期間」欄所載日數，扣除在途期間。是
    本件應加計在途期間2 日，則異議人提出異議之期間應至98
    年7 月28日為止，因98年7 月28日為星期二，非屬放假日，
    故當日即為本件異議期間屆滿日。異議人遲至99年10月27日
    始將異議書狀提出於原處分機關，此有蓋有上開日期收文章
    戳之聲明異議狀附卷可稽，顯已逾越法定20日聲明異議不變
    期間，其聲明異議不合法律上程式，且無從補正，揆諸前揭
    說明，本件異議為不合法，應予駁回。
四、依道路交通事件處理辦法第17條前段，裁定如主文。
中    華    民    國   100    年    1     月    18    日
                        交通法庭  法  官  楊筑婷
以上證明與原本無異。
如不服本裁定，應於裁定送達後5日內，向本院提出抗告狀。
                                  書記官  傅淑芳
中    華    民    國   100    年    1     月    18    日